【裁判字號】    92,簡抗,5
【裁判日期】    920728
【裁判案由】    侵權行為損害賠償
【裁判全文】
臺灣屏東地方法院民事裁定  九十二年簡抗字第五號
    抗  告  人  甲○○
    法定代理人  張鳳仁
                劉明珠
    相  對  人  進恒五金公司
    法定代理人  乙○○
右抗告人因與相對人侵權行為損害賠償事件，對於中華民國九十二年二月十二日本院
屏東簡易庭裁定（九十一年度屏簡字第一八五號）提起抗告，本院裁定如左：
    主      文
原裁定廢棄。
抗告費用由相對人負擔。
    理      由
一、本件抗告意旨略以：抗告人向原審起訴之起訴狀，並未對相對人之法定代理人乙
    ○○個人為起訴，而係對進恆五金公司（法定代理人乙○○）起訴，原審判決顯
    有違誤，抗告人不服，而以進恆五金公司為被上訴人提起上訴，原審不查，裁定
    上訴駁回，爰依法抗告，請求廢棄原裁定云云。
二、按訴訟標的之一部或訴訟費用裁判有脫漏者，法院應依聲請以判決補充之。聲請
    補充判決，應於判決送達後二十日之不變期間內為之。當事人就脫漏部分聲明不
    服者，以聲請補充判決論，民事訴訟法第四百三十六條之一第三項、第四百六十
    三條準用第二百三十三條第一、二項定有明文。又按「本件抗告人訴請相對人就
    本件分割結果，協同抗告人辦理登記手續，於第一審即為此聲明，第一審法院就
    此部分，雖未為准駁之裁判，然抗告人於提起第二審上訴時，就此部分聲明不服
    ，依上揭規定，應以聲請補充判決論。為判決之第一審法院應就其聲請裁判之，
    第二審法院不得以當事人對於法院未經裁判之事項，不得提起上訴為由，裁定駁
    回該部分之上訴」，最高法院民國八十三年度台上字第二四一號判決可資參照。
三、查本件抗告人於原審雖對乙○○起訴，惟在訴訟進行中，已於九十一年八月十二
    日具狀於當事人欄及訴之聲明追加或變更進恆五金公司（法定代理人乙○○）應
    與另一被告張鴻盛（嗣已具狀撤回起訴）連帶給付抗告人新台幣四十萬元，及自
    起訴狀繕本送達翌日起至清償日止，按週年利率百分之五計算之利息，並願供擔
    保請准宣告假執行（見原審卷第七十八頁至八十頁）。然原審判決僅就乙○○部
    分為判決，並未於判決說明依法不准追加或變更進恆五金公司為被告之理由，顯
    係對於進恆五金公司尚未判決。本件抗告人收受原審判決後，於法定期間內具狀
    聲明不服，對進恆五金公司提起上訴（見卷附抗告人之上訴狀），表明原審未對
    進恆五金公司判決而聲明不服，揆諸上開法條規定及最高法院判決意旨，抗告人
    於提起第二審上訴時，就此部分聲明不服，應以聲請補充判決論。惟原審就其聲
    請，以進恆五金公司並非原判決之當事人，係對於法院未經裁判之事項，提起上
    訴為由，裁定駁回該部分之上訴，尚有違誤。抗告意旨指摘原裁定不當，求予廢
    棄，為有理由，應予准許。
四、本件抗告為有理由，依民事訴訟法第四百三十六條之一第三項、第四百九十二條
    第二項、第九十五條、第七十八條，裁定如主文。
中      華      民      國    九十二    年      七      月    二十八    日
                                        臺灣屏東地方法院民事第二庭
~B審判長法官  阮世賢
~B法      官  賴秀雯
~B法      官  胡晏彰
右為正本係照原本作成。
不得再抗告。
~B法院書記官  謝天祥
中      華      民      國    九十二    年      七      月    二十八    日


司法院資訊處製作；財團法人民間司法改革基金會備份。
